臺灣彰化地方法院刑事判決　　　　　　　　　　　　　九十三年度交訴字第九五號
　　公　訴　人　臺灣彰化地方法院檢察署檢察官
　　被　　　告　甲○○
右列被告因過失致死案件，經檢察官提起公訴（九十三年度偵字第五九九五號），由
本院裁定依簡式審判程序審理判決如左：
        主  文
甲○○因過失致人於死，處有期徒刑陸月，如易科罰金，以佰元折算壹日。緩刑貳
年。
        事  實
一、甲○○明知其並未考領重型機車駕駛執照，不得騎乘重型機車，為前往市場買菜
    ，竟仍於民國九十三年五月六日上午九時三十分許，騎乘車牌號碼ＨＢ三─七三
    八號重型機車，沿彰化縣大城鄉○○村○○路八十五巷由北往南方向行駛，途經
    該路段門牌號碼十四號前附近，本應注意二車交會時，會車相互之間隔不得少於
    半公尺，並應注意車前狀況，隨時採取必要之安全措施，而依當時天氣晴、日間
    有自然光線、路面乾躁、無缺陷、無障礙物，且視距良好等一切情狀，並無不能
    注意之情事，於與自左前方沿彰化縣大城鄉○○村○○路八十五巷由南往北方向
    前來、由洪雲宗騎乘之車牌號碼ＭＲ六─七七八號重型機車交會之際，竟疏未注
    意保持半公尺以上之間隔，而不慎撞及洪雲宗騎駛之前開機車，使洪雲宗之胸部
    遭撞擊後，引發其原患有之夾層性動脈瘤破裂，因心包膜腔填塞致心因性休克而
    於同日上午十一時十五分許不治死亡。甲○○肇事後，於有偵查犯罪職權之機關
    或個人發覺其犯罪前，自動向員警莊豐政坦承肇事而自首，且主動接受裁判。
二、案經彰化縣警察局二林分局報請臺灣彰化地方法院檢察署檢察官相驗後，經臺灣
    彰化地方法院檢察署檢察官自動檢舉偵查起訴，由本院裁定依簡式審判程序審理
    。
        理  由
一、訊據被告甲○○對於右揭事實坦承不諱，經查：（一）被害人洪雲宗係因本件車
    禍死亡，業經臺灣彰化地方法院檢察署檢察官督同檢驗員相驗，製有勘驗筆錄、
    驗斷書及相驗屍體證明書各一份，且於由法醫師解剖後，經法務部法醫研究所鑑
    定屬實，有前開勘驗筆錄、驗斷書、相驗屍體證明書及法務部法醫研究所九十三
    年七月三十日法醫理字第０九三０００二四四０號函一份在卷可憑，並有相驗及
    解剖照片共計四十四幀在卷可稽。（二）復按機車行駛時，駕駛人應注意會車之
    相互間隔不得少於半公尺，且應注意車前狀況，並隨時採取必要之安全措施，道
    路交通安全規則第九十四條第三項、第一百條第五款分別定有明文，被告騎乘機
    車自應注意遵守上開規定，而依當時天候晴、日間有自然光線、路面乾燥、無缺
    陷、無障礙物、視距良好等一切情狀（有道路交通事故現場圖及調查報告表(一)、
    (二)各一件在卷可考），並無不能注意之情事，竟疏未注意於與自左前方沿彰化縣
    大城鄉○○村○○路八十五巷由南往北方向前來、由被害人洪雲宗騎乘之車牌號
    碼ＭＲ六─七七八號重型機車交會之際，竟疏未注意保持半公尺以上之間隔，而
    不慎撞及被害人洪雲宗騎駛之前開機車，使被害人洪雲宗之胸部遭撞擊後，引發
    其原患有之夾層性動脈瘤破裂，因心包膜腔填塞致心因性休克而於同日上午十一
    時十五分許不治死亡，被告自應負過失責任，且其過失行為與被害人之死亡間，
    具有相當因果關係。（三）此外，復有被害人洪雲宗之配偶乙○○○、被害人洪
    雲宗之子女洪儀旭、洪群祐及洪銣鴻、證人即負責處理本件車禍之員警莊豐政等
    人分別於警詢、偵查及本院審理時之陳述在卷可憑，並有現場及車損照片共計二
    十四張在卷可佐，本件事證明確，被告前開過失犯行洵堪認定。
二、核被告所為，係犯刑法第二百七十六條第一項之普通過失致人於死罪。又被告無
    駕駛執照駕車，因而致被害人死亡，應依道路交通管理處罰條例第八十六條第一
    項規定加重其刑。再被告肇事後，於有偵查犯罪職權之機關或個人發覺其犯罪前
    ，自動向員警莊豐政坦承肇事而自首，且主動接受裁判一節，業據證人莊豐政於
    本院審理時到庭證述為真，應依自首之規定，減輕其刑，前依法有加重、減輕之
    事由，並先加後減之。爰審酌被告之過失程度、因過失導致被害人因本件車禍事
    故死亡之無可彌補後果、被告肇事後自首、坦承犯行，且已與被害人家屬達成和
    解（此有被害人家屬乙○○○等人之九十三年八月二十四日狀紙一件在卷可憑）
    之犯罪後態度等一切情狀，量處如主文所示之刑，並諭知易科罰金之折算標準
    ，以示懲儆。末查，被告前未曾受有期徒刑以上刑之宣告，有臺灣彰化地方法院
    檢察署刑案資料查註紀錄表及臺灣高等法院被告全國前案紀錄表各一件在卷可憑
    ，被告經此科刑教訓，當知警惕而無再犯之虞，本院認其所宣告之刑，以暫不執
    行為適當，爰併諭知緩刑二年，以勵自新。
據上論斷，應依刑事訴訟法第二百七十三條之一第一項、第二百九十九條第一項前段
，道路交通管理處罰條例第八十六條第一項，刑法第二百七十六條第一項、第六十二
條前段、第四十一條第一項前段、第七十四條第一款，罰金罰鍰提高標準條例第一條
前段、第二條，判決如主文。
本案經檢察官邱鼎文到庭執行職務
中      華      民      國    九十三    年      十      月    二十八    日
                                臺灣彰化地方法院交通法庭
                                  法      官  李  雅  俐
右正本證明與原本無異。
如不服本判決應於判決送達後十日內向本院提出上訴狀( 須附繕本 )。
告訴人或被害人對於判決如有不服具備理由請求檢察官上訴者，其上訴期間之計算係
以檢察官收受判決正本之日期為準。
                                  法院書記官  陳  秀  娟
中      華      民      國    九十三    年    十一      月      七      日
附錄所犯法條全文：
刑法第二百七十六條第一項：
因過失致人於死者，處二年以下有期徒刑、拘役或二千元以下罰金。
